---
title: "Report"
author: "Maslo, Podkina, Lazarev"
date: '15 апреля 2017 г '
output: html_document
---

```{r setup, include=FALSE}
knitr::opts_chunk$set(echo = TRUE)
```

## Отчет по второму заданию.

Исходные данные: информация о производстве оружия и количестве единиц сломанного оружия за каждый месяц каждым из кузнецов.
Результат: решение о сотрудничестве с компанией Harpy/Westeros.


В качестве показателя, на основании которого будет приниматься итоговое решение о выборе компании, возьмем процент дефектных
орудий для каждой произведенной партии. 
```{r, include = FALSE}
library(ggplot2)
production_info <- read.csv(
  file = '../../../tasks/task2/production-data.csv',
  header = TRUE,
  sep  = ',',
  dec = '.')

info_harpy <- production_info[production_info$supplier == 'harpy.co', ]
info_westeros <- production_info[production_info$supplier == 'westeros.inc', ]


harpy_unsullens <- unique(info_harpy$unsullen.id)
westeros_unsullens <- unique(info_westeros$unsullen.id)

harpy_info_def <- c()
for (i in harpy_unsullens) {
  harpy_info_i <- info_harpy[info_harpy$unsullen.id == i, ]
  harpy_info_i_produced <- harpy_info_i$produced[harpy_info_i$produced != 0]
  average_harpy_defects <- c()
  for (j in 1:6) {
    temp <- harpy_info_i[harpy_info_i$production.date == harpy_info_i$report.date - j, ]
    average_harpy_defects[j] <- sum(temp$defects * harpy_info_i_produced[1:(7-j)]) / sum(harpy_info_i_produced[1:(7-j)])
  }
  harpy_info_def <- rbind(harpy_info_def, average_harpy_defects)
}

westeros_info_def <- c()
for (i in westeros_unsullens) {
  westeros_info_i <- info_westeros[info_westeros$unsullen.id == i, ]
  westeros_info_i_produced <- westeros_info_i$produced[westeros_info_i$produced != 0]
  average_westeros_defects <- c()
  for (j in 1:6) {
    temp <- westeros_info_i[westeros_info_i$production.date == westeros_info_i$report.date - j, ]
    average_westeros_defects[j] <- sum(temp$defects * westeros_info_i_produced[1:(7-j)]) / sum(westeros_info_i_produced[1:(7-j)])
  }
  westeros_info_def <- rbind(westeros_info_def, average_westeros_defects)
}


westeros_formatted <- c()
harpy_formatted <- c()
for (i in 1:6) {
  temp <- data.frame(
    value = westeros_info_def[, i],
    month = rep(i, length(westeros_info_def[, i]))
  )
  westeros_formatted <- rbind(westeros_formatted, temp)
  
  temp <- data.frame(
    value = harpy_info_def[, i],
    month = rep(i, length(harpy_info_def[, i]))
  )
  harpy_formatted <- rbind(harpy_formatted, temp)
}
```

Для дальнейшего анализа нам потребуется следующая информация: проценты дефектных орудий из произведенных партий для каждого кузнеца
на каждый месяц после производства. Использовать будем пакет ggplot2, позволяющий изящно изобразить эту информацию в виде
boxplot графика. 

Cначала посмотрим на график по Harpy.

```{r, echo=TRUE}
plot_harpy <- ggplot(
  data = harpy_formatted, 
  mapping = aes(factor(month), value))
plot_harpy <- plot_harpy + geom_boxplot(col = "black") 
plot_harpy
```

Первые 3 месяца показывают относительно идентичную информацию, т.е. дефекты более менее одинаковые(различие наблюдаются в разнице между high и low значениями, high - low имеет линейную динамику роста). Но на 4-й месяц происходит
резкое изменение, что говорит о том, что в 4-м месяце достигается глобальный максимум поломки орудий. Далее, наблюдается линейное убывание дефектов по среднему значению. Можно предположить, что этот тренд сохранится и больше локальных максимумов достигаться не будет.


Теперь перейдем к графику Westeros.

```{r, echo=TRUE}
plot_westeros <- ggplot(
  data = westeros_formatted, 
  mapping = aes(factor(month), value))
plot_westeros <- plot_westeros + geom_boxplot(col = "black") 
plot_westeros
```

Здесь мы видим следущее. Дефекты напоминают линейную функцию, убывающую с ростом месяца. В данном случае и среднее значение, и дисперсия показывает линейную динамику. 

Можно выделить плюсы и минусы обеих компаний. 
Компания Harpy показывает гораздо более низкую дисперсию по проценту дефекта в первые 3 месяца по сравнению с компанией Westeros.
Это позволит лучше прогнозировать поломки на первые 3 месяца после производства. С другой стороны наш горизонт планирования составляет 11 месяцев, что больше 3 месяцев. На этом промежутке преимущество по дисперсии стирается, так как на 4-6 месяцы дисперсия возрастает и становится вполне сравнимой с компанией Westeros. Компания Westeros в свою очередь имеет линейную динамику
как по среднему значению, так и по дисперсии, что свидетельствует о большей вероятности сохранения "тренда", то есть более валидному прогнозу на наш горизонт планирования. В качестве минуса Westeros можно отметить большое расстояние между high и low значениями. Несмотря на это привлекательность Westeros выше Harpy, поэтому наш выбор: Westeros.